# 请教陈老师关于现金流量表附表里的其他项目

提问人：yue907 时间：2012-01-07 19:45:39
假设企业收到专项扶持资金 100 ，当年摊销 10 计入营业外收入-政府补助，主表计入现金流量表-筹资活动，那么附表倒算到经营活动净流量是不是应该列在其他一栏中？

回答人：chenyiwei
应该是这样。即净利润 10 ，减去“其他”10，对经营活动现金净流量影响为零。

回答人：chenyiwei
回复 guizilaile00 的帖子
目前能想到的主要有四项：收到与收益相关的政府补助计入递延收益的金额；权益结算的股份支付中本期确认的管理费用；本期发生的非同一控制下企业合并中确认的负商誉；本期计提安全生产费、维简费等形成的专项储备净增加额。欢迎补充。